臺灣臺北地方法院刑事判決　　　　　　　 96年度簡上字第4號
上　訴　人　臺灣臺北地方法院檢察署檢察官
被　　　告　乙○○
上列上訴人因被告傷害案件，不服本院九十五年度簡字第三六九
二號中華民國九十五年十一月三十日第一審刑事簡易判決（聲請
簡易判決處刑案號：九十五年度偵字第二一一○二號），提起上
訴，本院管轄之第二審合議庭審理，判決如下：
    主  文
上訴駁回。
    事  實
一、乙○○與甲○○為朋友，然已許久未曾聯繫。乙○○於民國
    九十五年七月四日下午，因民事案件前往址設臺北市○○區
    ○○街二三三號臺灣高等法院民事庭大廈而巧遇甲○○，遂
    於該大廈二樓民事閱卷室外之沙發椅上與之敘舊，席間因提
    及十幾年前曾為甲○○施作水電工程，其認甲○○尚未付清
    全部款項之事，而與甲○○發生爭執。詎乙○○竟基於傷害
    之犯意，於同日三時十五分許，徒手毆打甲○○，致甲○○
    受有胸部上方紅腫（約六×○‧二公分）及左手腕紅腫（約
    一×一公分）等傷害。
二、案經甲○○訴請臺灣臺北地方法院檢察署檢察官偵查後聲請
    以簡易判決處刑。
    理      由
一、上揭犯罪事實，業據被告乙○○於本院審理時坦承在卷（見
    本院刑事卷第47頁），核與告訴人甲○○指訴之情節相符，
    並經本院於九十六年二月八日行準備程序時當庭勘驗臺灣高
    等法院民事庭大廈監視錄影光碟屬實，且有臺北市立聯合醫
    院和平院區診斷證明書、臺灣高等法院民事庭大廈監視錄影
    翻拍照片十張在卷可稽（見偵查卷第十二至二二頁），足徵
    被告前開出於任意性之自白與事實相符。是本件事證明確，
    被告犯行堪以認定，應依法論科。
二、核被告所為，係犯刑法第二百七十七條第一項之傷害罪。本
    院原審經審理之結果，認依被告之供述（於上揭時、地與告
    訴人甲○○發生拉扯），告訴人之指訴及臺北市立聯合醫院
    和平院區診斷證明書、臺灣高等法院民事庭大廈監視錄影光
    碟一片及其翻拍照片十張等證據，已足認定被告上開犯行，
    乃依檢察官之聲請，不經通常審判程序，逕以簡易判決處刑
    ，量處被告拘役二十日，並諭知以新臺幣一千元折算一日之
    易科罰金折算標準，經核其認事用法均無違誤，量刑亦稱妥
    適。檢察官雖循告訴人之請求提起上訴，指稱：被告在臺灣
    高等法院民事庭大廈眾目睽睽之下毆打告訴人，足見被告目
    無法紀，原判決未衡量犯罪地點在法院，且其凶惡之情勢甚
    為嚴重，法院僅判處拘役二十日，如易科罰金以新臺幣一千
    元折算一日，量刑顯屬過輕等語，惟按量刑係屬事實審法院
    得依職權自由裁量之事項，苟已斟酌刑法第五十七條各款所
    列情狀而未逾越法定刑度，不得遽指為違法，查原審係引用
    檢察官聲請簡易判決處刑書所載之犯罪事實、證據，足見已
    審酌被告係在臺灣高等法院民事庭大廈二樓民事閱卷室外發
    生爭執而傷害告訴人，及告訴人所受之傷勢、被告犯後坦承
    犯行之態度等一切情狀，而量處被告拘役刑二十日並諭知易
    科罰金之折算標準，尚無失當可言，自難認原審判決認事用
    法及量刑有何違誤之處。至於告訴人於本院審理時，另以被
    告於上揭時、地，尚有對之為毀損及妨害名義之行為，其於
    臺灣臺北地方法院檢察署按鈴申告時已有提告，原審判決並
    未就此為判決，然查本件檢察官之聲請簡易判決處刑書並未
    就該部分為聲請，而縱被告有如告訴人所指之行為，該部分
    行為亦與本件被告所犯傷害之犯行，無任何法律上一罪之關
    係，亦非本院所得加以審究，是原審判決未審究該部分之行
    為，與法尚無不合，附此敘明。綜上，本件檢察官之上訴非
    有理由，應予駁回。
據上論斷，應依刑事訴訟法第四百五十五條之一第一項、第三項
、第三百六十八條，判決如主文。
本案經檢察官蕭方舟到庭執行職務。
中　　華　　民　　國　　96　　年　　5 　　月　　14　　日
　　　　　　　　　刑事第十庭  審判長法　官  吳秋宏
                                    法　官  林柏泓
                                    法　官  林春鈴
以上正本證明與原本無異。
如不服本判決，應於判決送達後10日內，向本院提出上訴狀。
　　　　　　　　　　　　　　        書記官　羅欣宜
中　　華　　民　　國　　96　　年　　5 　　月　　14　　日
附錄論罪科行依據之法條：
刑法第277條
傷害人之身體或健康者，處3年以下有期徒刑、拘役或1千元以下
罰金。
犯前項之罪因而致人於死者，處無期徒刑或7年以上有期徒刑；
致重傷者，處3年以上10年以下有期徒刑。
